臺灣臺南地方法院民事裁定
111年度家全字第16號
聲  請  人  甲○○  住○○市○○區○○00號

相  對  人  乙○○
上列當事人間請求離婚等事件，聲請人聲請假扣押，本院裁定如
下
    主  文
一、聲請人以新臺幣350,000元為相對人供擔保後，得對於相對
    人之財產於新臺幣3,500,000元之範圍內為假扣押。
二、相對人如為聲請人供擔保金新臺幣3,500,000元或將請求之
    金額提存後，得免為或撤銷假扣押。
三、聲請程序費用新臺幣1,000元由相對人負擔。
    理  由
一、聲請意旨略以：兩造於民國97年9月15日結婚，婚後感情尚
    屬融洽，並育有未成年子女2人，但相對人其後外遇，迄今
    仍持續該不正常關係，更向聲請人提出離婚訴訟，經本院以
    111年度司家調字第599號調解未能成立，聲請人目前亦欲反
    訴離婚，因聲請人婚前名下無財產、婚後專職擔任家庭主婦
    ，目前名下無任何婚後財產，而相對人名下至少有坐落臺南
    市○○區○○段0000地號土地及其上同段429建號即門牌號碼臺
    南市○○區○○00○00號建物（下稱系爭房地），扣除房貸餘額
    應尚有新臺幣（下同）7,000,000元之價值，故聲請人對相
    對人至少可請求3,500,000元之夫妻剩餘財產差額分配，相
    對人目前已委託仲介業者欲出售系爭房地，足可認定日後有
    不能強制執行或甚難執行之虞之情事，而有假扣押之必要，
    若認釋明不足，聲請人願提供擔保以代釋明之不足，爰請求
    准予就相對人之所有財產於3,500,000元之範圍內予以假扣
    押等語。
二、本院之判斷：
（一）按債權人就金錢請求或得易為金錢請求之請求，欲保全強
      制執行者，得聲請假扣押；假扣押非有日後不能強制執行
      或甚難執行之虞者，不得為之；請求及假扣押之原因，應
      釋明之；前項釋明如有不足，而債權人陳明願供擔保或法
      院認為適當者，法院得定相當之擔保，命供擔保後為假扣
      押；請求及假扣押之原因雖經釋明，法院亦得命債權人供
      擔保後為假扣押；夫或妻基於剩餘財產差額分配請求權聲
      請假扣押者，前項法院所命供擔保之金額不得高於請求金
      額之十分之一；假扣押裁定內，應記載債務人供所定金額
      之擔保或將請求之金額提存，得免為或撤銷假扣押，民事
      訴訟法第522條第1項、第523條第1項、第526條及第527條
      分別定有明文，此依家事事件法第51條，為家事訴訟事件
      所準用，此觀家事事件審理細則第71條規定：「家事訴訟
      事件，得準用民事訴訟法保全程序之規定，為假扣押、假
      處分之聲請」闡述甚明。又所謂假扣押之原因，依同法第
      523條第1項規定，係指有日後不能強制執行或甚難執行之
      虞而言（最高法院102年度台抗字第398號裁定意旨參照）
      。
（二）經查：聲請人所主張之金錢請求，業據其提出相對人請求
      判決離婚之起訴狀、相對人名下系爭房地之土地、建物登
      記謄本，就聲請人對相對人有夫妻剩餘財產差額分配請求
      權為相當之釋明，並經本院調取本院111年度司家調字第5
      99號離婚事件卷宗核閱大致相符。至於假扣押之原因，聲
      請人表示相對人目前委託仲介出售系爭房地之事實，復據
      聲請人提出仲介刊登出售系爭房地網頁列印資料為證，足
      認相對人確有將就其高價之婚後財產為重大處分行為之情
      事，且此亦確實有使相對人達於無資力之狀態之可能性，
      則聲請人主張有因相對人就其財產為處分，將達於無資力
      之狀態致日後聲請人有不能執行或甚難執行之虞，並非全
      然無據，是本院雖認釋明尚有不足，惟聲請人既陳明願供
      擔保，爰定如主文第1項所示之擔保，命供擔保後為假扣
      押，併諭知相對人供如主文第2項所示金額之擔保或將請
      求之金額提存，得免為或撤銷假扣押。
三、依家事事件法第51條，民事訴訟法第526條第2項、第527條
    、第95條、第78條，裁定如主文。
中　　華　　民　　國　　111 　年　　12　　月　　20　　日
                  家事法庭  法　官　游育倫
以上正本係照原本作成。
如不服本裁定，須於收受送達後10日內向本院提出抗告狀，並應
繳納抗告費新臺幣1,000元。
中　　華　　民　　國　　111 　年　　12　　月　　20　　日
                            書記官 李鎧安